最　高　行　政　法　院　裁　定
　　　　　　　　　　　　　　　　　　 96年度裁字第01242號
抗　告　人　甲○○
訴訟代理人　乙○○
上列抗告人因與相對人經濟部智慧財產局間新型專利舉發事件，
對於中華民國95年8月31日臺北高等行政法院95年度訴字第982號
裁定提起抗告，本院裁定如下︰
　　主  文
抗告駁回。
抗告訴訟費用由抗告人負擔。
　　理  由
一、按抗告法院認抗告為不合法或無理由者，應為駁回抗告之裁
    定。
二、原審裁定駁回抗告人之訴，係以：本件抗告人因新型專利舉
    發事件，其訴願代理人乙○○係於民國（下同）94年12月28
    日收受經濟部之訴願決定書，此有該代理人於訴願書所載地
    址之中山首府大樓管理委員會及其接收郵件人員陳靖淳代為
    蓋章簽收之經濟部郵務送達證書1份附於訴願卷可稽。第以
    抗告人係設址於臺南市，原審法院係設址於臺北市，依行政
    法院訴訟當事人在途期間標準第3條第1款規定，應予扣除在
    途期間13日，計其提起行政訴訟之期間，自94年12月29日起
    算，至95年3月13日（星期一）即已屆滿。然抗告人遲至95
    年3月17日始向原審提起行政訴訟，此觀起訴狀上總收文戳
    記日期即知，顯已逾法定不變期間，其起訴自非合法，應予
    駁回等由。資為判斷之論據。
三、本件抗告意旨略謂：本案行政訴訟起訴狀於95年2月21日送
    達相對人，相對人收受該起訴狀後，曾電話告知其可為抗告
    人將起訴狀轉送法院，詎相對人卻遲至95年3月17日始將起
    訴狀轉送至法院而逾法定不變期間。抗告人基於信任相對人
    之善意及允諾，而相對人卻未能儘速將起訴狀轉送，實為抗
    告人無法掌握及控制，為此，訴請撤銷原裁定等語。
四、本院按：起訴應以訴狀提出於行政法院為之，為行政訴訟法
    第105條第1項所明定。本案訴願決定書末尾，亦有如不服本
    訴願決定，得於決定書送達後之次日起2個月內向台北高等
    行政法院提起訴訟之教示記載，從而抗告人自難以不知規定
    而主張起訴程序合法。至抗告人主張將起訴狀誤送至相對人
    乙節，縱屬非虛，亦難影響法定不變期間之計算。況抗告人
    已自承相對人曾以電話告知起訴狀遞送錯誤之事實，抗告人
    理應從速補正而不為，亦難再以相對人曾收受起訴狀而主張
    起訴未逾期。是以原裁定以抗告人起訴逾期裁定駁回抗告人
    之訴，並無不合，其抗告難認有理由，應予駁回。
五、依行政訴訟法第104條、民事訴訟法第95條、第78條，裁定
    如主文。
中　　華　　民　　國　　96　　年　　6　　 月　　14　　日
                  第一庭審判長法  官　高　啟　燦
                              法  官  黃　璽　君
                              法  官　廖　宏　明
                              法  官　楊　惠　欽
                              法  官　林　樹　埔
以  上  正  本  證  明  與  原  本  無  異
中　　華　　民　　國　　96　　年　　6　　 月　　14　　日
　　　　　　　　　　　　　　　書記官　彭　秀　玲
